【裁判字號】    97,易,773
【裁判日期】    980108
【裁判案由】    毒品危害防制條例
【裁判全文】
臺灣基隆地方法院宣示判決筆錄           97年度易字第773號
公  訴  人  臺灣基隆地方法院檢察署檢察官
被      告  甲○○
上列被告因毒品危害防制條例案件，於中華民國98年1月8日上午
10時50分，在本院第三法庭宣示判決，出席人員如下：
    法      官  陳伯厚
    書  記  官  黃士元
    通      譯  藍霈雯
法官起立朗讀判決主文、犯罪事實要旨、處罰條文、附記事項，
及告以上訴限制、期間並提出上訴狀之法院，且諭知記載其內容
：
一、主  文：
    甲○○施用第二級毒品，累犯，處有期徒刑陸月，如易科罰
    金，以新臺幣壹仟元折算壹日。
二、犯罪事實要旨：
    引用檢察官起訴書所載（如附件）。並補充下列事項：
    被告係於為警採尿之前二天，亦即97年9 月17日晚上，在基
    隆廟口三商百貨附近的電動玩具店，以將安非他命置入玻璃
    管吸食器內之方式，燒烤產生煙霧予以吸食。
三、處罰條文：
    毒品危害防制條例第10條第2 項、刑法第11條、第41條第1
    項、第47條第1項。
四、附記事項：
    無。
五、協商判決除有刑事訴訟法第454條之4第1項第1款於本訊問程
    序終結前，被告撤銷協商合意或檢察官撤回協商聲請者；第
    2款被告協商之意思非出於自由意志者；第4款被告所犯之罪
    非第455條之2第1項所定得以協商判決者；第6款被告有其他
    較重之裁判上一罪之犯罪事實者；第七款法院認應諭知免刑
    或免訴、不受理者情形之一，及違反同條第2項「法院應於
    協商合意範圍內為判決；法院為協商判決所科之刑，以宣告
    緩刑或2年以下有期徒刑、拘役或罰金為限」之規定者外，
    不得上訴。
六、如不服本件判決，得自收受判決送達之日起10日內，向本院
    提出上訴書狀，上訴於第二審法院。
中    華    民    國    98    年    1     月    8     日
                  臺灣基隆地方法院刑事第二庭
                      書  記  官  黃士元
                      法      官  陳伯厚
以上正本證明與原本無異。
本判決除有刑事訴訟法第455條之4第1項第1款、第2款、第4款、
第6款、第7款所定情形之一，或違反同條第2項規定者外，不得
上訴。
如有前揭除外情形，對於本件判決如有不服，應於收受本判決後
10日內向本院提出上訴書狀，其未敘述上訴理由者，並得於提起
上訴後10日內向本院補提理由書狀（均須按他造當事人之人數附
繕本）「切勿逕送上級法院」。
中    華    民    國    98    年    1     月    8     日
                      書  記  官  黃士元
附件：
臺灣基隆地方法院檢察署檢察官起訴書
                                     97年度毒偵字第2854號
     被      告  甲○○  女  37歲（民國○○年○月○○日生）
                         住基隆市○○區○○路107之5號2樓
                         國民身分證統一編號：Ｚ000000000號
 上列被告因違反毒品危害防制條例案件，業經偵查終結，認應提
 起公訴，茲敘述犯罪事實、證據並所犯法條如下：
         犯罪事實
 一、甲○○前因施用毒品案件，先後2次經觀察、勒戒後，均經
     認無繼續施用毒品傾向，分別由臺灣基隆地方法院以87年度
     易字第165號為免刑判決、本署檢察官以88年度偵字第4596
     號為不起訴處分確定。又因施用第二級毒品案件，先送強制
     戒治（於民國91年5月22日執行完畢），並經臺灣基隆地方
     法院以90年度基簡字第149號判處有期徒刑四月確定；另犯
     竊盜案件，經同法院以89年度易字第545號判處有期徒刑6
     月確定，上開案件嗣經合併定應執行有期徒刑8月，於91年6
     月24日執行完畢。再因施用第二級毒品案件，經臺灣高等法
     院以93年度上易字第579號判處有期徒刑1年確定；又另犯竊
     盜罪，經臺灣基隆地方法院以92年度簡上字第58號判處有期
     徒刑6月確定，嗣經合併定應執行有期徒刑1年4月（下稱甲
     罪）。又因施用第一、二級毒品案件，分別經臺灣基隆地方
     法院以93年度訴字第389號判處有期徒刑8月、臺灣高等法院
     以94年度上易字第93號判處有期徒刑9月，嗣經合併定應執
     行有期徒刑1年1月（下稱乙罪）。復又因詐欺案件，經臺灣
     基隆地方法院以94年度基簡字第474號判處有期徒刑3月確定
     （下稱丙罪）。甲乙丙3罪接續執行，甫於96年3月18日執行
     完畢。
 二、詎其猶不知悔改，復於97年9月19日下午7時5分許為警採尿
     前之4日內某時，在不詳地點，以不詳之方式，非法施用第
     二級毒品甲基安非他命1次。嗣於同日下午5時25分許，在基
     隆市○○區○○路18號前，為警查獲，並經其同意採驗尿液
     呈毒品甲基安非他命陽性反應而查知上情。
 三、案經基隆市警察局第一分局報告偵辦。
         證據並所犯法條
 一、訊據被告甲○○於警詢中矢口否認上揭犯行，惟查被告之尿
     液經檢驗呈毒品甲基安非他命陽性反應，此有台灣尖端先進
     生技醫藥股份有限公司尿液檢驗報告附卷可稽，並有不起訴
     處分書、聲請簡易判決處刑書、起訴書、刑事判決及刑案資
     料查註紀錄表在卷可參，被告犯嫌堪予認定。
 二、核被告所為，係犯毒品危害防制條例第10條第2項之施用第
     二級毒品罪嫌。再被告於受有期徒刑執行完畢後，5年內故
     意再犯有期徒刑以上之罪，有本署刑案資料查註紀錄表附卷
     可稽，請依累犯規定加重其刑。
 三、依毒品危害防制條例第23條第2項、刑事訴訟法第251條第1
     項提起公訴。
     此  致
 臺灣基隆地方法院
 中    華    民    國    97    年    11    月    20    日
                               檢察官  乙  ○  ○
 本件正本證明與原本無異
 中    華    民    國    97    年    11    月    26    日
                               書記官  辜  鈞  珩
 附錄所犯法條：
 毒品危害防制條例第10條第2項
 施用第一級毒品者，處 6 月以上 5 年以下有期徒刑。
 施用第二級毒品者，處 3 年以下有期徒刑。


司法院資訊處製作；財團法人民間司法改革基金會備份。
